臺灣基隆地方法院民事判決　九十年訴字第二八三號
　　原　　　告　　甲○○
　　複　代理人　　乙○○
右當事人間請求侵權行為損害賠償事件，本院判決如左：
    主    文
被告應給付原告新臺幣壹佰參拾伍萬玖仟伍佰參拾肆元，及自民國九十年十二月十四
日起至清償日止，按週年利率百分之五計算之利息。
原告其餘之訴駁回。
訴訟費用由被告負擔十分之七，餘由原告負擔。
本判決第一項於原告以新臺幣肆拾伍萬伍仟元或等值之銀行無記名可轉讓定期存單為
被告供擔保後，得為假執行。
原告其餘假執行之聲請駁回。
    事    實
甲、原告方面：
一、聲明：
  (一)被告應給原告新臺幣（下同）一百九十五萬零五百五十九元，及自起訴狀繕本送
    翌日起至清償日止，按週年利率百分之五計算之利息。
  (二)願以現金或等值之銀行無記名可轉讓定期存單供擔保，請准宣告假執行。
二、陳述：
  (一)原告係受僱於訴外人姜禮慶擔任桃園敏盛綜合醫院龍潭分院之特約救護車司機，
    負責載送病患或轉診等業務，於民國八十八年八月二十三日駕駛車牌號碼ＬＯ─
    ○三九○號救護車送病患回花蓮，於同日上午十一時二十分許，途經北部濱海公
    路九十九點五公里處，因被告於對向車道無照駕駛車牌號碼ＩＷ─九七七三號自
    小客車，本應注意汽車行經彎道應減速慢行作隨時停車之準備及汽車於雙向二車
    道行駛時，應在遵行車道內行駛，在劃有分向限制線之路段不得駛入來車車道內
    ，且依當時情形又非不能注意，竟疏於注意，以時速六十餘公里速度疾駛，因過
    彎速度過快，乃侵入原告車道而撞上原告駕駛之前揭車輛，致原告受有左股骨脛
    骨、蹠骨骨折及多處撕裂傷之傷害，被告此過失傷害行為，業經法院判處有期徒
    刑六月在案，關於刑事法院調查認定被告過失傷害之事實，茲於本件訴訟援用之
    。
  (二)原告所受傷害既係被告過失行為所造成，原告並因此住院治療，爰依民法第一百
    八十四條第一項、第一百九十三條第一項、第一百九十五條請求被告賠償如下損
    害：
  1.醫療費用：原告因傷迄今共支出醫療費用（包括住院費、手術費、藥品費、檢驗
    費等）七萬零五百五十九元。
  2.喪失或減少勞動能力之損害：
    原告原係受僱於訴外人姜禮慶從事駕駛救護車工作，以每月實際載運趙數及醫院
    距離遠近抽成計算，非有固定之薪資，惟每月平均收入約四萬元，此可參其他從
    事相同工作性質訴外人陳和居、劉智勇之八十九年薪資扣繳憑單，是原告以每月
    收入四萬元計算請求喪失或減少勞動能力損害，應屬合理。原告自八十八年八月
    二十三日因本件車禍受傷後，在長達近二年時間共住院手術三次，目前仍不良於
    行，僅能在家靜養或定期至醫院復診及復健，無法再從事須協助病患移動、上下
    車及簡易急救之原駕駛救護車工作，且在醫療期間亦無法另覓工作，醫師亦診斷
    原告於九十年五月二十三日出院後左大腿萎縮仍須半年復健，故原告至少至九十
    年十一月二十三日止均喪失勞動能力，依每月薪資四萬元計算，原告此段無法工
    作期間之損失為一百零八萬元。
  3.非財產上損害：原告受此嚴重創傷，不但工作無著，家中大小（包括父母、配偶
    及一名幼女）生活陷入困境，端賴配偶工作維持，且須定期復建，無論在精神上
    及身體上均造成相當之痛苦。況原告即便在復健半年後得以康復，腿部外觀傷痕
    明顯，且無法與未發生車禍前一樣行動自如，將使原告無法再從事原先相同優渥
    性質之工作，對原告精神上傷害甚鉅，爰請求非財產上損害賠償八十萬元。
  4.以上請求被告賠償金額合計為一百九十五萬零五百五十九元。
三、證據：提出本院八十八年度交易字第一一一號刑事判決、臺灣高等法院八十九年
    交上易字第三四八號刑事判決、敏盛綜合醫院龍潭分院診斷證明書、醫療費用收
    據、戶籍謄本、訴外人陳和居、劉智勇財團法人恩主公醫院服務證明書及初級救
    護技術員合格證明、八十九年度各類所得扣繳暨免扣繳憑單，並聲請訊問證人姜
    禮慶。
乙、被告方面：
    未於言詞辯論期日到場，亦未提出書狀作何聲明及陳述。
丙、本院依職權調閱本院檢察署八十八年偵字第六○三三號被告被訴過失傷害案件偵
    查及其第一、二審案卷。
　 理    由
一、被告經合法通知，未於言詞辯論期日到場，核無民事訴訟法第三百八十六條各款
    所列情事，爰依原告聲請，由其一造辯論而為判決。
二、原告主張被告於八十八年八月二十三日上午十一時二十分，駕駛車牌號碼ＩＷ─
    九七七三號自小客車，途經北部濱海公路九十九點五公里處，本應注意汽車行經
    彎道應減速慢行作隨時停車之準備，以及汽車於雙向二車道行駛時，應在遵行車
    道內行駛，在劃有分向限制線之路段，不得駛入來車車道內，且依當時情形又非
    不能注意，竟疏於注意，以時速六十餘公里速度疾駛，因過彎速度過快，乃侵入
    對向車道撞上原告駕駛之車牌號碼ＬＯ─○三九○號救護車，致原告受有左股骨
    脛骨、蹠骨骨折及多處撕裂傷等傷害之事實，業據其提出敏盛綜合醫院龍潭分院
    診斷證明書為證，且有道路交通事故調查報告表、現場照片附於上開刑事案件偵
    查卷可稽，並經本院依職權調閱該刑事案件卷宗核對無訛。而被告因前揭行為，
    業經臺灣高等法院刑事庭依過失傷害罪判決有期徒刑六月，亦有原告提出之八十
    九年度交上易字第三四八號刑事判決在卷可按，原告主張被告有過失侵權行為之
    事實，自堪信為真實。
三、按因故意或過失，不法侵害他人之權利者，負損害賠償責任；不法侵害他人之身
    體或健康者，對於被害人因此喪失或減少勞動能力或增加生活上之需要時，應負
    損害賠償責任；不法侵害他人之身體，被害人雖非財產上之損害，亦得請求賠償
    相當之金額，民法第一百八十四條第一項前段、第一百九十三條第一項、第一百
    九十五條分別定有明文。被告過失不法侵害原告之身體，致原告受有前揭傷害，
    業經認定已如前述，其所受傷害與被告之侵權行為間既具有相當之因果關係，依
    前揭說明，自應對原告因而所受之損害，負損害賠償責任。茲就原告請求被告賠
    償一百九十五萬零五百五十九元，應否予以准許，分述如下：
  (一)醫療費用部分：原告主張因傷支付醫療費用七萬零五百五十九元，業據原告提出
    與其所述相符之醫療費用收據為證，除其中一千一百一十五元診斷及證明書費，
    核非治療傷害所必需之費用，應予扣除外，其餘六萬九千四百四十四元，均屬必
    要之醫療費用，應准許之。
  (二)喪失或減少勞動能力部分：原告主張其於受傷前係受僱於訴外人姜禮慶擔任桃園
    敏盛醫院特約救護車之駕駛工作，平均月收入約四萬元，業據其提出受僱於財團
    法人恩主公醫院同為擔任救護車駕駛之訴外人陳和居、劉智勇八十九年度各類所
    得扣繳暨免扣繳憑單為證，且證人姜禮慶亦證述：其僱用原告之薪水平均一個月
    約四、五萬元左右等語，是原告以每月收入四萬元計算喪失或減少勞動能力之損
    害，核無不合。茲計算原告喪失或減少勞動能力之損害如下：
  1.喪失勞動能力部分：原告於本件侵權行為發生後，分別於八十八年八月二十三日
    至同年十月二十七日、八十九年四月十日至同年月二十四日、九十年五月十三日
    至同年月二十三日住院治療，有敏盛綜合醫院龍潭分院診斷證明書在卷可按，此
    住院九十二天（9＋30＋27＋15＋11＝92）之勞動能力應屬全部喪失，其損害為
    十二萬一千八百零六元｛40000×（9／31＋1＋27／30＋15／30＋11／31）＝
    121806，元以下四捨五入，下同｝。
  2.減少勞動能力部分：查原告因被告之侵權行為，受有左股骨脛骨、蹠骨骨折及多
    處撕裂傷等傷害，於八十八年八月二十三日急診入院手術鋼釘固定三處股折及皮
    膚移植後，再於八十九年四月十日行骨移植手術，且於九十年五月十三日入院拔
    除三處骨釘後，左大腿這肌肉萎縮，仍須半年復健，有九十年六月十九日敏盛綜
    合醫院龍潭分院診斷證明書可參，是原告自受傷後即八十八年八月二十三日起至
    九十年十一月十三日止，勞動能力減少或喪失，自堪採信。本院審酌原告受有左
    股骨脛骨、蹠骨骨折之傷害，其受傷情形相當於勞工保險殘廢給付標準表第一四
    五項殘廢等級第九級之「一下肢遺存運動障害者」，爰比照該殘廢等級與全殘之
    比例折算本件喪失勞動之比例。依該表所列永久喪失勞動能力之殘廢等為一至三
    級，其給付標準分別為一千二百日、一千日及八百四十日，茲依有利於被害人之
    第三級為基準計算本件喪失勞動能力之比例，則以上開第九級之給付標準二百八
    十日與第三級給付標準八百四十日比例折算，原告喪失勞動能力之比例為百分之
    三三點三三。惟本院斟酌原告原係從事須協助病患移動、上下車及簡易急救之救
    護車駕駛工作，須賴下肢勞動始能達成，因本件傷害後，已無法從事原工作或須
    行動便利之工作，所能從事之工作受有相當限制，認其減少勞動能力比例宜提高
    至百分之六十為適當。原告請求自八十八年八月二十三日起至九十年十一月十三
    日止，扣除其上開因傷住院完全喪失勞動能力之期間，其勞動能力減少之損害為
    五十六萬八千二百八十四元｛40000×60％×（3／30＋5＋9／30＋6／30＋12＋
    12 ／31＋8／31＋5＋13／30）＝568284｝。
  3.原告喪失及減少之勞動能力損害合計六十九萬零九十元（121806＋568284＝6900
    90），原告請求之金額於此範圍內，核無不合，逾此部分之請求，則不應准許。
  (三)精神慰撫金部分：原告因本件侵權行為，受有前述之傷害，且自受傷起共住院治
    療三次，於九十年五月二十三日出院後，左大腿肉萎縮，仍須半年復健，均如前
    述，其生理及心理自受相當之痛苦，本院審酌上情，並斟酌原告家中尚有父母、
    配偶及幼女共五人，所盛存款不多，家中生計目前端賴配偶羅明香擔任營養師維
    持，業據原告陳明在卷，以及被告目前遭通緝，行方不明等兩造身分、地位、經
    濟能力狀況，認原告請求被告給付之精神慰撫金以六十萬元為相當，逾此數額之
    請求，不應准許。
  (四)以上合計一百三十五萬九千五百三十四元（69444＋690090＋600000＝0000000）
    。
四、綜上所述，原告基於侵權行為損害賠償請求權，請求被告給付一百三十五萬九千
    五百三十四元，及自起訴狀繕本送翌日即九十年十二月十四日起至清償日止，按
    週年利率百分之五計算之利息，為有理由，應予准許，逾此部分之請求，為無理
    由，應予駁回。原告陳明願供擔保，請求宣告假執行，於原告勝訴部分，經核尚
    無不合，爰酌定相當之擔保金額或等值之銀行無記名可轉讓定期存單，予以准許
    。至其餘假執行之聲請，因訴之駁回而失所依附，應併予駁回。
五、據上論結：本件原告之訴為一部有理由，一部無理由，依民事訴訟法第三百八十
    五條第一項前段、第七十九條但書、第三百九十二條，判決如主文。
中　　　華　　　民　　　國　　九十一　　年　　　二　　　月　　　一　　　日
                                  臺灣基隆地法院民事庭
~B審判長法　　　官
~B　　　法　　　官
~B　　　法　　　官
得上訴。
